【裁判字號】    95,抗,289
【裁判日期】    951030
【裁判案由】    假扣押
【裁判全文】
臺灣高等法院臺南分院民事裁定    95年度抗字第289號
抗告人  甲○○
上列抗告人與相對人賓全有限公司間假扣押事件，對於中華民國
95年 6月28日台灣台南地方法院95年度裁全字第5000號裁定，提
起抗告，本院裁定如下：
    主  文
抗告駁回。
抗告費用由抗告人負擔。
    理  由
一、按「債權人就金錢請求或得易為金錢請求之請求，欲保全強
    制執行者，得聲請假扣押。」、「請求及假扣押之原因，應
    釋明之。前項釋明如有不足，而債權人陳明願供擔保或法院
    認為適當者，法院得定相當之擔保，命供擔保後為假扣押。
    」，民事訴訟法第522條第1項及第526條第1項、第2項分別
    定有明文。又「假扣押為保全程序而非確定私權之訴訟程序
    ，請求及假扣押之原因雖應釋明，或由債權人就債務人所應
    受之損害供法院所定之擔保以代釋明，但債權人本案債權是
    否確實存在，則非保全程序所應審認之事項，此觀民事訴訟
    法第526條之規定自明。」（最高法院61年度台抗字第589號
    判例意旨參照）。
二、本件抗告意旨略以：相對人主張之修理費用不實，且重複收
    費，其修理亦不完善，再者，相對人亦積欠伊瓦斯費用新台
    幣（下同）3萬6000元、鑲牙費9萬6000元不還，抗告人自得
    主張抵銷，為此請求廢棄原裁定云云。
三、經查：相對人主張抗告人積欠伊修理車輛費用共計26萬2129
    元，經相對人持估價單向抗告人請款，抗告人亦未置理等各
    情，業據相對人提出經抗告人簽認之修理車輛估價單影本乙
    份為證，並經本院調閱原審法院95年度執全字第2505號假扣
    押保全程序卷查核屬實。茲相對人為保全其修繕債權，聲請
    原審法院就抗告人所應受之損害由其提供擔保金以代釋明，
    在抗告人所有財產於10萬元範圍予以假扣押，原審裁定酌定
    相當金額命相對人供擔保以代釋明後予以准許，經核並無不
    合。
四、至於抗告意旨辯稱「抗告人修理費用不實、重複收費，且修
    理不完善，並主張相對人亦積欠伊若干費用應與本件抵銷」
    云云。惟債權人即相對人之本案債權是否確實存在，非保全
    程序所應審認之事項，業如上述，從而抗告人主張實體法上
    之爭執，此非保全程序所得審究，抗告意旨指摘原裁定不當
    ，求為廢棄改判，非有理由，應予駁回。
據上論結，本件抗告為無理由，依民事訴訟法第四百九十五條之
一第一項、第四百四十九條第一項、第九十五條、第七十八條裁
定如主文。
中    華    民    國    95    年    10    月    30    日
                  民事第三庭    審判長法  官  陳光秀
                                      法  官  李文賢
                                      法  官  曾平杉
上為正本係照原本作成。
不得再抗告。
中    華    民    國    95    年    10    月    30    日
                                      書記官  葉秀珍
                                                 K


司法院資訊處製作；財團法人民間司法改革基金會備份。
